臺灣高等法院刑事判決
110年度上易字第1379號
上  訴  人  臺灣士林地方檢察署檢察官
被      告  陳皇旭


上列上訴人因被告妨害自由等案件，不服臺灣士林地方法院110
年度易字第107號，中華民國110年5月13日第一審判決（起訴案
號：臺灣士林地方檢察署109年度偵緝字第1050號），提起上訴
，本院判決如下：
    主  文
上訴駁回。
    犯罪事實
一、陳皇旭與簡僑鋒均為社群網站FACEBOOK社團「靠北保險業─
    新」之社團成員，FACEBOOK暱稱各為「陳皇旭」、「Steve 
    Chien」，2人因對保險議題觀點不同而生言語衝突，陳皇旭
    即基於公然侮辱之犯意，於民國108年8月3日某時，在其位
    於臺北市○○區○○路○段000巷00弄0號3樓住處，以網際網路連
    線登入FACEBOOK後，在不特定人或多數人得以共見共聞而屬
    於公共場所之上開社團中，接續於「Steve Chien」留言下
    方回覆「學你一樣，我玩爽滿足就好，你他媽哪位，我屌你
    爽不爽」、「假帳號還想領年終，呵呵，回家吃你變性媽的
    屌吧」、「比你這個無臉人四角紫色三角褲的垃圾負責多了
    」、「我有義務讓你舒服嗎？你他媽哪位？幹你就是我爽就
    好」、「拎北就是為了爽才幹你阿，智商感人，你這種leve
    l還想要人認真回你？回家陪你全家吃屎吧社會邊緣人」、
    「跟你這種人用小朋友的智商溝通剛好，你他媽就廢物…」
    等語，以此方式辱罵簡僑鋒，足生損害於簡僑鋒之名譽。
二、案經簡僑鋒訴由臺灣臺中地方檢察署呈請臺灣高等檢察署檢
    察長令轉臺灣士林地方檢察署檢察官偵查起訴。
    理  由
甲、有罪部分：
壹、程序部分：
    本院認定事實所引用之下列其他證據資料（包含供述證據、
    文書證據等），並無證據證明係公務員違背法定程序所取得
    。又檢察官、被告陳皇旭於原審準備程序、審理時及本院審
    理時，對於原審及本院所提示之被告以外之人審判外之供述
    ，包括供述證據、文書證據等證據，就證據能力均不爭執，
    且迄於言詞辯論終結前亦未聲明異議，亦無顯有不可信之情
    況與不得作為證據之情形，本院審酌上開證據資料作成時之
    情況，尚無違法不當及證明力明顯過低之瑕疵，而認為以之
    作為證據應屬適當，依刑事訴訟法第159條之5規定，本院所
    引用供述證據及文書證據等，均有證據能力。
貳、實體部分：　　
一、事實之認定：
  ㈠上開公然侮辱之犯罪事實，業據被告陳皇旭迭於原審及本院
    審理時均坦承不諱（見原審卷第30、64頁；本院卷第106至1
    11頁），並經證人即告訴人簡僑鋒證述綦詳（見他字卷第49
    頁），且有告訴人提供之FACEBOOK社團「靠北保險業─新」
    留言網頁截圖等件在卷可稽（見他字卷第15、18、20、21、
    22、24頁），足認被告上揭出於任意性之自白核與事實相符
    ，可信為真實。
　㈡按刑法上之公然侮辱罪，祗須侮辱行為足使不特定人或多數
    人得以共見共聞，即行成立。所謂侮辱，係以使人難堪為目
    的，以言語、文字、圖畫或動作表示不屑、輕蔑或攻擊之意
    思，足以對於個人在社會上所保持之人格及地位，達貶損其
    評價之程度，即足當之。而此罪所擬保護者，乃個人經營社
    會群體生活之人格評價。又現今網路使用已成為日常生活所
    不可或缺之部分，則在網路空間中以某一帳號為表彰自己人
    格之代號所建構之人際關係，自不應外於刑法之規範，故如
    行為人利用公開網路發表言論，所為之意思表示並足以對他
    人在社會上所保持之人格及地位達貶損其評價之程度時，自
    亦有刑法第309條關於公然侮辱罪名之適用。觀諸本案被告
    於FACEBOOK社團「靠北保險業─新」中發布留言所使用之「
    你他媽哪位，我屌你爽不爽」、「回家吃你變性媽的屌吧」
    、「比你這個無臉人四角紫色三角褲的垃圾負責多了」、「
    你他媽哪位？幹你就是我爽就好」、「拎北就是為了爽才幹
    你阿，智商感人，你這種level還想要人認真回你？回家陪
    你全家吃屎吧社會邊緣人」、「跟你這種人用小朋友的智商
    溝通剛好，你他媽就廢物」等貶抑告訴人智能、人格，或對
    告訴人指責、嘲諷、輕視、使人難堪之用語，顯然均含有輕
    侮、鄙視對方之意，客觀上足使受辱罵者感到難堪與屈辱。
    而被告係具大學肄業智識程度之成年人（見原審卷第68頁）
    ，對上述詞彙理解能力並無異於社會上一般成年人，應能認
    知該等言詞係屬辱罵人之惡言，且對於遭謾罵之告訴人而言
    ，足使其感受到難堪、不快，是其主觀上具有貶損告訴人人
    格及社會評價之故意甚明。
  ㈢又以善意發表言論，對於可受公評之事，而為適當之評論者
    不罰，為刑法第311條第3款所明定；該款所稱「可受公評之
    事」，係指依其事件之性質與影響，應受公眾之評論評斷或
    批評者而言，至於是否屬可受公評之事，其標準如何，則應
    就具體之事件，以客觀之態度，社會公眾之認知及地方習俗
    等資為審認，一般而言，凡涉及國家社會或多數人之利益者
    ，皆屬之；稱「適當之評論」，即其評論不偏激而中肯，未
    逾越必要範圍之程度者而言，至其標準仍應就社會一般之通
    念，以客觀之標準決定。而個人之評論意見，雖隨個人之價
    值觀而有不同看法，無一定之判斷標準，然仍應遵循法律及
    就事論事之原則，以所認為之事實為依據，加以論證是非，
    可為正面評價，亦可為負面評價，依個人之自由意志選擇，
    做道德上之非難或讚揚，但並非隨意依個人喜好，任意混入
    個人感情，表示純主觀之厭惡喜好，若係以不堪、不雅之詞
    語而為情緒性之謾罵，則得認為其已喪失評論之適當性，亦
    不具阻卻違法之要件。是以在社會日常生活中，雖應對於他
    人不友善之作為或言論存有一定程度之容忍，惟仍不能強令
    他人忍受逾越合理範圍之侵害言論。本件被告固可就保險形
    式等可受公評之議題表示意見，惟觀諸被告所為前揭言論，
    僅見被告毫無陳述任何具體理由，即以「你他媽哪位，我屌
    你爽不爽」、「回家吃你變性媽的屌吧」、「比你這個無臉
    人四角紫色三角褲的垃圾負責多了」、「你他媽哪位？幹你
    就是我爽就好」、「回家陪你全家吃屎吧社會邊緣人」、「
    你他媽就廢物」等語指摘告訴人，足以認定被告主觀上僅是
    以上開言論發洩自身情緒以貶抑他人智能、人格、地位、行
    為外，實不見有何助於事實之描述，當屬侮辱之言語無訛。
    又被告上開所為足以貶低告訴人名譽之言詞，既非具體指稱
    某一事實，僅為情緒性評價，他人無法由言詞中知悉任何事
    情之來龍去脈，更無所謂真偽，即無真實惡意原則之適用。
    再上開文字顯係以抽象、空泛言詞而為貶損他人人格尊嚴之
    宣洩情緒言詞，無法使對話雙方繼續理性溝通意見，顯然超
    越自衛、自辯或保護合法利益之範圍，自亦難引據刑法第31
    1條第1項規定而阻卻其違法性。
　㈣本件事證明確，被告公然侮辱之犯行，洵堪認定，應依法論
    科。
二、論罪之說明：　
  ㈠被告行為後，刑法第309條第1項規定固於108年12月25日經修
    正公布，自同年月27日起生效施行，惟修正後之規定係依刑
    法施行法第1條之1第2項前段規定將罰金提高30倍，亦即將
    原本之銀元300元（經折算為新臺幣9,000元）修正為新臺幣
    9,000元，其修正之結果不生有利或不利於行為人之情形，
    自非法律變更，故無新舊法比較之問題，自應依一般法律適
    用原則，逕行適用修正後即裁判時法，合先敘明。
  ㈡核被告所為，係犯刑法第309條第1項之公然侮辱罪。按數行
    為於同時同地或密切接近之時地實施，侵害同一之法益，各
    行為之獨立性極為薄弱，依一般社會健全觀念，在時間差距
    上，難以強行分開，在刑法評價上，以視為數個舉動之接續
    施行，合為包括之一行為予以評價，較為合理，則屬接續犯
    ，而為包括之一罪。本案被告所發表之前開留言，貼文時間
    相近，發表文章地點亦相同，從貼文內容來看，也可以看出
    被告是基於其與告訴人間之言語交鋒，方多次留言回應反擊
    ，主觀上應是基於同一犯意所為，各行為之獨立性極為薄弱
    ，依一般社會觀念，在時間差距上，難以強行分開，在刑法
    評價上，以視為數個舉動接續施行，合為包括一行為予以評
    價較為合理，應論以接續犯，僅論以一罪。
三、維持原判決有罪即公然侮辱部分及駁回上訴之理由：
　㈠原審就此部分以被告公然侮辱之犯罪事證明確，適用刑法第3
    09條第1項、第41條第1項前段、刑法施行法第1條之1第1項
    等規定，並審酌被告以在臉書頁面上留言之方式發表侮辱性
    內容之犯罪手段、貼文內容對告訴人所生之損害，暨被告前
    科素行、於本院審理時所自承之智識程度(大學肄業)、家庭
    經濟生活狀況(未婚、從事餐飲兼保險業、月薪約4萬元，為
    家中經濟來源)、犯罪所生之損害、犯罪後坦承犯行(惟未與
    告訴人達成民事和解)之態度等一切情狀，量處拘役20日，
    如易科罰金，以新臺幣（下同）1千元折算1日。　
  ㈡經核原判決就此部分認事用法均無違誤，量刑亦屬妥適。檢
    察官循告訴人聲請之上訴意旨以被告犯後未賠償告訴人，無
    任何悔改之意，原判決僅量處拘役20日，相當輕微，恐有失
    當，請求撤銷改判較重之刑等語。按量刑輕重，係屬事實審
    法院得依職權自由裁量之事項，苟其量刑已以行為人之責任
    為基礎，並斟酌刑法第57條各款所列情狀，而未逾越法定刑
    度或有濫用權限情事，即不得任意指為違法，最高法院75年
    台上字第7033號判例意旨可資參照。次按法律上屬於自由裁
    量之事項，有其外部性界限及內部性界限，並非概無拘束。
    依據法律之具體規定，法院應在其範圍選擇為適當之裁判者
    ，為外部性界限；而法院為裁判時，應考量法律之目的，及
    法律秩序之理念所在者，為內部性界限；法院為裁判時，二
    者均不得有所踰越。在數罪併罰，有二裁判以上，定其應執
    行之刑時，固屬於法院自由裁量之事項，然仍應受前揭外部
    性界限及內部性界限之拘束，最高法院94年度台非字第233
    號判決判例亦可參照。本件經原判決逐一剖析，並就卷內證
    據資料參互審酌，認定被告確有於社群網站之社團中，以犯
    罪事實欄所示之文字留言辱罵告訴人，而足以毀損其名譽之
    公然侮辱犯行明確，且原審已審酌刑法第57條各項事由，在
    適法範圍內行使其量刑之裁量權，核無違法或不當之情形，
    業經本院詳述如前，檢察官就此部分之上訴，為無理由，應
    予駁回。　　
乙、無罪部分：
一、公訴意旨略以：被告陳皇旭復基於恐嚇之犯意，於108年8月
    8日(起訴書誤載為108年8月3日，逕予更正)某時許，先張貼
    臺灣臺中地方法院網頁連結，讓告訴人簡僑鋒得知被告知悉
    告訴人之居住城市係臺中市，再張貼告訴人照片後，留言稱
    「Steven出來打球，你當球」等語，致生危害於告訴人生命
    、身體安全，致其因此心生恐懼，認被告涉犯刑法第305條
    恐嚇危害安全罪嫌。
二、證據能力之說明：
    按刑事訴訟法基於證據裁判主義及嚴格證明法則，明定得以
    作為認定犯罪事實存否之依據者，以有證據能力之證據為限
    。而「傳聞排除法則」中所謂被告以外之人於審判外之陳述
    無證據能力，係針對證據目的在於證明犯罪事實爭點（issu
    e on fact ）之證據資格而言，若證據之目的僅係作為「彈
    劾證據憑信性或證明力」之用（issue on credibility），
    旨在減損待證事實之成立或質疑被告或證人陳述之憑信性者
    ，其目的並非直接作為證明犯罪事實成立存否之證據，則無
    傳聞排除法則之適用，此即英美法概念所稱「彈劾證據」（
    impeachment evidence），日本刑事訴訟法第328 條亦已就
    此項「彈劾證據」予以明文規定，基於刑事訴訟發現真實及
    公平正義之功能，於我國刑事訴訟上亦應有其適用。故於審
    判期日證人所為陳述與審判外之陳述相異時，仍可提出該證
    人先前所為自我矛盾之陳述，用來減低其在審判時證言之證
    明力，此種作為彈劾證據使用之傳聞證據，因非用於認定犯
    罪事實之基礎，不受傳聞法則之拘束。因此，被告以外之人
    於審判外之言詞或書面陳述，雖不得以之直接作為證明犯罪
    事實存否之證據，但非不得以之作為彈劾證據，用來爭執或
    減損被告、證人或鑑定人陳述之證明力，最高法院98年度台
    上字第2079號、第2896號、第4029號判決參照。本件以下其
    餘所引有關上揭被告以外之人於審判外之言詞及書面陳述，
    均非直接證明犯罪事實存否之證據，依前開判決意旨，皆不
    受證據能力規定及傳聞法則之限制。
三、按犯罪事實應依證據認定之，無證據不得認定犯罪事實，刑
    事訴訟法第154條第2項定有明文。又認定犯罪事實所憑之證
    據，雖不以直接證據為限，間接證據亦包括在內，然而無論
    直接或間接證據，其為訴訟上之證明，須於通常一般之人均
    不致有所懷疑，而得確信其為真實之程度者，始得據為有罪
    之認定，倘其證明尚未達到此一程度，而有合理之懷疑存在
    時，事實審法院在心證上無從為有罪之確信，自應為無罪之
    判決，最高法院76年度台上字第4986號判例意旨參照。再按
    告訴人之告訴，係以使被告受刑事訴追為目的，是其陳述是
    否與事實相符，仍應調查其他證據以資審認，最高法院52年
    台上字第1300號判例意旨亦可供參照。刑事訴訟法第161條
    第1項規定：檢察官就被告犯罪事實，應負舉證責任，並指
    出證明之方法；因此，檢察官對於起訴之犯罪事實，應負提
    出證據及說服之實質舉證責任。倘其所提出之證據，不足為
    被告有罪之積極證明，或其指出證明之方法，無從說服法院
    以形成被告有罪之心證，基於無罪推定之原則，自應為被告
    無罪判決之諭知，最高法院92年度台上字第128號著有判例
    足資參照。又按刑法第305條恐嚇罪，所稱以加害生命、身
    體、自由、名譽、財產之事恐嚇他人者，係指以使人生畏怖
    心為目的，而通知將加惡害之旨於被害人而言（最高法院52
    年台上字第751號判決參照），且本條所謂「致生危害於安
    全」，係指受惡害之通知者，因其恐嚇而生安全上之危險與
    實害而言，換言之，行為人須對於被害人為惡害之通知，即
    向被害人為明確、具體加害上述各種法益的意思表示行為，
    致被害人之心理狀態陷於危險不安，始得以該罪名相繩；若
    行為人所表示者並非以加害生命、身體、自由及名譽等事為
    內容，則尚與該罪之構成要件有間，即不得以該罪相繩。又
    除行為人主觀上有恐嚇他人之故意外，該通知之內容是否合
    於刑法上「恐嚇」之內涵，需綜觀被告行為之全部內容而為
    判斷，不能僅節錄部分行為或隻字片語，斷章取義認定被告
    之恐嚇犯行；而被害人是否心生畏懼，亦應本於社會客觀經
    驗法則以為判斷基準。總之，被告所為是否屬於惡害通知，
    須審酌被告所以口出該等言詞之緣由、背景脈絡，主、客觀
    全盤情形為斷，不得僅由告訴人的片斷認知，或僅憑告訴人
    主觀認定是否心生畏怖，即據以認定其是否構成恐嚇罪。
四、檢察官認被告涉犯上開恐嚇危害安全罪嫌，係以：被告坦承
    確實於FACEBOOK社團「靠北保險業─新」中張貼臺灣臺中地
    方法院網頁連結及告訴人照片，並留言稱「Steven出來打球
    ，你當球」等語之供述、證人即告訴人於偵訊時之證述、告
    訴人所提供被告於FACEBOOK社團中張貼臺灣臺中地方法院網
    頁連結、告訴人照片，及留言「Steven出來打球，你當球」
    等語之網頁截圖等為其論據。訊據被告固坦承於FACEBOOK社
    團「靠北保險業─新」中張貼臺灣臺中地方法院網頁連結及
    告訴人照片，並留言稱「Steven出來打球，你當球」等語，
    惟堅詞否認有何恐嚇之犯行，辯稱：「告訴人先貼出多張含
    有伊臉部肖像之截圖，並以言語挑釁、激怒伊，伊才會貼告
    訴人的相片反擊；伊在FACEBOOK中看到告訴人跟他朋友有在
    臺中市打卡，且告訴人在多篇文章中對伊言語攻擊，伊不堪
    其擾，覺得那就到法院讓法官處理，所以才會張貼臺中地方
    法院的網頁連結；留言『Steven出來打球，你當球』等語，是
    廣泛使用的揶揄嘲諷之網路用語，廣為大眾認知，意思就是
    出來面對；伊引用這句話並貼出臺中地方法院網址的原意是
    希望告訴人不要躲在鍵盤後面以假照片及不可辨識其是否真
    實的帳號與伊言辭交鋒，一切爭議交由司法定奪，並無恐嚇
    之意，伊洵無恐嚇危害安全犯行。」等語。經查：
  ㈠公訴意旨認被告上揭張貼臺灣臺中地方法院網頁連結、告訴
    人照片及留言「Steven出來打球，你當球」等行為，均係於
    108年8月3日所為，核與卷內網頁截圖顯示時間不符，顯屬
    誤載，本院逕予更正，合先敘明。
　㈡被告於108年8月8日在FACEBOOK社團「靠北保險業─新」中告
    訴人留言後回覆臺灣臺中地方法院網頁連結，及於108年9月
    21日在同社團告訴人留言後回覆「Steven出來打球，你當球
    」，並同時張貼告訴人照片等情，業據被告坦承在卷（見原
    審卷第31頁），並有卷附之留言網頁截圖可資為憑（見他字
    卷第16、29、61頁；偵緝卷第73頁；原審卷第39至41頁），
    可信為真實。
　㈢本件被告固在告訴人留言下回覆臺灣臺中地方法院網頁連結
    ，惟觀諸被告發文脈絡，乃針對告訴人在社團中留言「好好
    笑，那個大誠保經陳大哥，真的是閃亮登場，然後莫名其妙
    的突然刪發文刪個人動態直接人間蒸發，附上一點點前情提
    要」及轉貼告訴人與被告之私訊內容：「（被告）私訊罵你
    我很爽啊，你假帳號弄不到我，也告不到我公然侮辱，像你
    這種智障還是乖乖回家找你單親廢物老媽哭吧」等語而回應
    ，其回應內容除轉貼臺灣臺中地方法院網頁連結外，尚含「
    Steve Chien 支持兒子趕快告老子，老子疼兒子都來不及了
    幹嘛兇你？派出所太慢了，法院直接一點，等爸爸的過年壓
    歲錢」等文字內容（見原審卷第39至41頁），其用語雖無禮
    、挑釁，然僅係表達要求告訴人至法院提告之意，被告就此
    部分辯稱其僅係覺得其與告訴人之紛爭應至法院讓法官處理
    ，所以才會張貼臺中地方法院的網頁連結等語，尚非無稽，
    尚難認被告有為任何加害生命、身體、自由、名譽、財產等
    事項之惡害通知，亦難遽認被告主觀上有何恐嚇之犯意。
　㈣被告留言「Steven出來打球，你當球」，並同時張貼告訴人
    照片部分，亦係在告訴人先留言轉貼其與被告之私訊對話後
    ，被告方如此回應。被告所言「Steven出來打球，你當球」
    為目前網路流行用語，並非字面相邀告訴人共同參加球賽競
    技之意，其具體意涵為「出來面對」之意，為常使用網路留
    言之人所週知。故被告辯稱此僅為要求告訴人出來面對之揶
    揄嘲諷用語，希望告訴人不要躲在鍵盤後面以非本人照片與
    之言辭交鋒，一切爭議交由司法定奪等語，在參諸被告前揭
    已要求告訴人至法院提告之發言，及其屢屢對告訴人使用非
    本人照片之帳號表達：「假帳號還想領年終」、「比你這無
    臉人四角紫色三角褲的垃圾負責多了」、「幹你這種假帳號
    是我生活多餘的樂趣」等不滿發言（見他字卷第18、20、24
    頁）之脈絡下，確有依據。故被告張貼告訴人照片應亦僅係
    要求告訴人本人出來回應之手段，在被告另無其他恐嚇、脅
    迫言語、行為之情形下，亦尚難僅以之即認被告有何具體惡
    害之通知，或認其主觀上有何恐嚇犯意。故被告在回覆告訴
    人留言時張貼告訴人照片、表明知悉告訴人住在臺中地區，
    難免會使告訴人心有不安，但從被告、告訴人雙方之發言內
    容及回文脈絡觀之，被告所為尚難認屬加害生命、身體、自
    由、名譽、財產等事項之惡害通知，主觀上亦不足認有恐嚇
    犯意，即難遽以恐嚇危害安全罪相繩。
五、綜上所述，被告所辯其被告坦承其於FACEBOOK社團「靠北保
    險業─新」中張貼臺灣臺中地方法院網頁連結及告訴人照片
    ，並留言稱「Steven出來打球，你當球」等語，係要求告訴
    人出來面對，其等間之爭議交由司法解決乙節，要非全然無
    據，可以採信。本件檢察官所舉之證據，尚未達於通常一般
    人均不致於有所懷疑，而得確信被告確有對告訴人恐嚇危害
    安全之客觀行為及主觀犯意，本院自無從形成被告陳皇旭構
    成恐害危害安全罪之確信，此外，復查無其他積極證據足資
    認定被告陳皇旭確有檢察官所指之上開犯行，自不能證明被
    告陳皇旭犯罪。
六、維持原判決(判決恐嚇危害全部無罪部分)及駁回上訴之理由
    ：
    原審就此部分同此認定，認不能證明被告犯罪，而諭知無罪
    ，核無不合。檢察官上訴意旨略以：「被告先將告訴人照片
    張貼於網路論壇討論區，並留言『Steven出來打球，你當球』
    等語，被告無非暗示準備將告訴人當球打，此觀網友Joe Ts
    ai接續留言『好兇，罵人就算了現在還要打人哦?』等語可知
    一般（見他卷第29頁最末一行），是被告上開留言主觀上無
    非係加害告訴人身體惡害通知，被告甚至主動查悉告訴人居
    台中，又張貼告訴人長相照片，則告訴人指訴被告此等行為
    讓告訴人心生畏懼，即非無據，原審認被告上開留言具體意
    涵為何，並不明確，與一般社會經驗法則明顯有違。」等為
    由，指摘原判決不當。然查：原審已詳敘其證據方法與待證
    事實之關係，及何以認定不能證明被告於上開社群網站上之
    留言有恐嚇危害告訴人之主觀犯意，且依整體貼文觀察，難
    認有出於恐嚇告訴人之犯意，參以現今社群媒體蓬勃發展之
    網路時代而言，網路貼文之目的及動機，猶應以行為時之客
    觀情狀、語言使用習慣、前後語句之完整語意等各項綜合判
    斷之，被告貼文內所引用「打球」亦屬新興網路用語，此等
    語文尚難以傳統之國語辭典注釋予以解讀，本院對於卷內訴
    訟資料，復已逐一剖析，參互審酌，仍無從獲得被告陳皇旭
    有恐害危害安全犯行之有罪心證，業如上述，基於罪疑惟輕
    、無罪推定之原則，此部分自應為被告無罪之諭知。至告訴
    代理人110年10月6日陳報之刑事陳述意見狀所述：「於案發
    後1月餘之同年9月23日，有訴外第三人在討論區發文提及，
    大誠保險業務員素質不好，時常會攻擊同業，此時告訴人就
    張貼被告1個多月前私訊漫駡告訴人之截圖於下方，並回覆
    ：『是這樣嗎?』，未料被告旋在告訴人留言下方回覆並以『St
    even(即告訴人)出來打球，你當球』之恐嚇言論恫嚇告訴人
    」等語(見本院卷)，係本案後1月餘發生之事，核與本件無
    涉，要屬二事，不足據此為不利於被告之認定，附此說明。
    綜上所述，此部分既不能證明被告涉有上揭檢察官所指之恐
    嚇危害安全犯行，自難率以該罪相繩，檢察官未提新事證，
    猶執前詞上訴，尚難採信。是檢察官此 部分之上訴亦無理
    由，應予駁回。
據上論斷，應依刑事訴訟法第368條，判決如主文。
本案經檢察官林思吟提起公訴，檢察官謝榮林上訴，檢察官黃騰
耀到庭執行職務。
中　　華　　民　　國　　110 　年　　10　　月　　27　　日
　　　　　　　　　刑事第十七庭  審判長法　官  鄭水銓
　　　　　　　　　　　　　　　　　    法　官  姜麗君
　　　　　　　 　 　　　　　　　　　　法　官  黃雅芬
以上正本證明與原本無異。
不得上訴。
                                      書記官  鄭雅云
中　　華　　民　　國　　110 　年　　10　　月　　27　　日
附錄：本案論罪科刑法條全文　　　　　　　　　　　　　　　
中華民國刑法第309條：
公然侮辱人者，處拘役或9千元以下罰金。
以強暴犯前項之罪者，處1年以下有期徒刑、拘役或1萬5千元以
下罰金。